# 股份支付的会计处理

提问人：lv1025280320 时间：2022-05-08 12:41:54
请教陈版：
（ 1 ）X公司通过向员工持股平台增资扩股的方式进行股权激励。锁定期内激励对象根据本计划所获的激励股权在激励对象自授予之日起于公司工作满三年的，所获激励的股权之60%可一次解锁，工作满四年的，所获激励的股权之80%可一次解锁，工作满五年的，所获激励的股权可全部解锁。
激励对象自授予日起五年之内主动离职的，公司董事会有权指定第三方以该等激励对象取得激励股权时的成本价作为回购价格购买该离职人员剩余未解 锁 的激励股权。
该案例X公司是否作为一次授予，分期行权处理，等待期分别为3.4.5年？
（ 2 ）禁售等待期会影响等待期吗？

回答人：chenyiwei
1 、基本可以这样理解。
2 、在超出等待期的禁售期内，如果激励对象离职不会导致其已解锁的激励股份被收回或者转让受限的，则禁售期对等待期判断无影响。